【裁判字號】    89,交易,19
【裁判日期】    890224
【裁判案由】    公共危險等
【裁判全文】
臺灣臺中地方法院刑事判決                          八十九年度交易字第一九號
    公  訴  人  臺灣台中地方法院檢察署檢察官
    被      告  乙○○
右列被告因公共危險等案件，經檢察官提起公訴 (八十八年度偵字第二四一二三號)
本院判決如左：
    主  文
乙○○服用酒類，不能安全駕駛動力交通工具而駕駛，處有期徒刑參月。如易科罰金
，以參佰元折算壹日。又於公務員依法執行職務時，當場侮辱，處有期徒刑參月。如
易科罰金，以參佰元折算壹日。應執行有期徒刑伍月。如易科罰金，以參佰元折算壹
日。
    事  實
一、乙○○明知喝酒過量不得駕車，竟於民國八十八年十二月七日下午三時多至六時
    許止，在台中縣霧峰鄉○○路欣全公司宿舍飲用清香高粱酒半瓶，每公升吐氣之
    酒精含量高達０．七六ｍｇ，已達不能安全駕駛動力交通工具之程度，仍執意駕
    駛其車牌號碼ＮＱＴ─四六六號機車，而於八十八年十二月七日下午六時廿分許
    ，騎乘上開機車行經台中縣霧峰鄉○○路一二三六號台中縣警察局霧峰分局前，
    因未戴安全帽為警查獲，竟萌瞋念，當場辱罵警員甲○○「幹你娘」（閩南語）
    等語，而對於公務員執行公務之際，當場侮辱，經警測試結果發現乙○○已無法
    安全駕駛該機車。
二、案經台中縣警察局霧峰分局報告台灣台中地方法院檢察署檢察官偵查起訴。
    理  由
一、右開酒後騎乘上開機車之事實，業據被告乙○○坦承不諱，惟矢口否認涉有上述
    妨害公務之犯行，辯稱伊未辱罵警察云云。但查：被告乙○○如何於右揭時地當
    場辱罵警員甲○○「幹你娘」等情，已据警員甲○○到庭証述明確，並有其報告
    書在卷足憑，是被告否認辱罵警員，所辯殊不足取。又被告經酒精測試結果，其
    每公升吐氣之酒精含量量高達０．七六ｍｇ，顯已偏高，體力不支，而達不能安
    全駕駛動力交通工具之程度，有酒精測試表影本附卷可稽，其公共危險之犯行，
    已可認定，本件事證明確，其犯行均堪認定。
二、核被告所為，係犯刑法第一百八十五條之三、第一百四十條第一項之罪。被告所
    犯上開各罪間，犯意各別，犯罪構成要件不同，應分論併罰。爰審酌被告之品性
    、犯罪所生危害及犯罪後之態度等一切情狀，各量處如主文所示之刑，並諭知易
    科罰金之折算標準，以資懲儆。
三、據上論斷，應依刑事訴訟法第二百九十九條第一項前段，刑法第一百八十五條之
    三、第一百四十條第一項，第五十一條第五款，第四十一條，罰金罰鍰提高標準
    條例第一條、第二條，判決如主文。
中      華      民      國    八十九    年      二      月    二十四    日
                                    臺灣台中地方法院交通法庭
          法  官 許 金 樹
右正本證明與原本無異。
如不服本判決，應於判決送達後十日內向本院提出上訴狀，上訴於臺灣高等法院臺中
分院( 須附繕本 )。
                                          書記官
中    華    民    國      八十九      年       二      月     二十四    日
刑法第一百八十五條之三：
服用毒品、麻醉藥品、酒類或其他相類之物，不能安全駕駛動力交通工具而駕駛者，
處一年以下有期徒刑、拘役或三萬元以下罰金。
刑法第一百四十條第一項：於公務員依法執行職務時，當場侮辱，或對於其依法執行
之職務公然侮辱者，處六月以下有期徒刑、拘役或一百元以下罰金。


司法院資訊處製作；財團法人民間司法改革基金會備份。
